【裁判字號】    98,上訴,1094
【裁判日期】    980924
【裁判案由】    偽證
【裁判全文】
臺灣高等法院高雄分院刑事判決        98年度上訴字第1094號
上  訴  人
即  被  告  甲○○
            乙○○
                    （另案在臺灣高雄第二監獄執行中）
上列上訴人因偽證案件，不服臺灣高雄地方法院98年度訴字第56
2 號中華民國98年6 月25日第一審判決（起訴案號：臺灣高高雄
地方法院檢察署97年度偵字第24791 號），提起上訴，本院判決
如下：
     主  文
上訴駁回。
     事  實
一、乙○○前因違反槍砲彈藥刀械管制條例案件，經台灣高雄地
    方法院判處有期徒刑3 月，於民國（下同）97年1 月11日徒
    刑執行完畢。緣林俊寬、郭弘盛、甲○○3 人均意圖營利，
    基於販賣甲基安非他命牟利之共同犯意聯絡，以由林俊寬負
    責提供甲基安非他命及尋找買家，郭弘盛、甲○○2 人則依
    林俊寬指示，送交毒品至指定地點交付買家之方式，共組販
    賣甲基安非他命集團，並由林俊寬承租車牌號碼XX-5382 號
    自用小客車作為交通工具，再將欲販賣之甲基安非他命，藏
    置於上開小客車內。3 人分別於：(一)96年4 月26日晚間11時
    許，由林俊寬使用其女友孫惠汝所有之0000000000號電話，
    撥打甲○○所有之0000000000號行動電話，告知甲○○交易
    甲基安非他命之地點及數量後，甲○○旋即駕駛上開小客車
    搭載郭弘盛，2 人共同前往林俊寬所指示位於高雄縣鳳山市
    ○○○路某大樓前，以新臺幣（下同）10 00 元之價格，交
    付數量不詳之甲基安非他命予姓名、年籍不詳綽號「君仔」
    之成年男子，並收取1000元現金。(二)於上開交易完成約15
    分鐘後，林俊寬又再次以前開電話撥打郭弘盛所有之000000
    0000號行動電話，告知郭弘盛另筆交易之地點及數量，甲○
    ○旋又駕駛上開小客車搭載郭弘盛，前往高雄縣鳳山市五甲
    地區之上光眼鏡公司附近，以2000元之價格，交付數量不詳
    之甲基安非他命予姓名、年籍不詳綽號「鴨子」之成年女子
    ，並收取2000元現金後，返回林俊寬所承租位於高雄縣鳳山
    市○○路165 號「天上人間」汽車旅館106 號房與林俊寬會
    合。嗣林俊寬亟需充裕之甲基安非他命以供販售，於96年4
    月26日晚間6 時許，撥打電話向友人乙○○告知欲購買之意
    ，而乙○○亦明知甲基安非他命為管制之第二級毒品，不得
    非法持有、販賣，竟亦意圖營利，基於販賣甲基安非他命牟
    利之犯意，於同日晚間9 時許，在高雄市○○路九勝賓果餐
    廳，向綽號「坤哥」之成年男子，以不詳之價格販入甲基安
    非他命1 大包後，因無電子磅秤可供秤重，乃撥打電話要求
    友人陳世源攜帶其所有之電子磅秤一同前往林俊寬所在之上
    開旅館，2 人於翌日即同年月27日凌晨零時許，進入上開旅
    館106 號房內。林俊寬旋與乙○○談妥欲購買31500 元之甲
    基安非他命，即由陳世源利用其攜來之磅秤幫助分裝31500
    元之甲基安非他命後，由乙○○將分裝完成之2 大包甲基安
    非他命，販賣並交付予林俊寬，當場向林俊寬收取31500 元
    等事實，已經台灣高雄地方法院以96年度訴字第3115、4072
    、4708號、本院以97年度上訴字第1471、1479號，認定林俊
    寬涉犯販賣第二級毒品罪3 罪（林俊寬最後1 次是意圖販賣
    而販入甲基安非他命）、郭弘盛、甲○○2 人均涉犯販賣第
    二級毒品罪2 罪；乙○○則涉犯販賣第二級毒品罪；並經最
    高法院以98年度台上字第3545號、98年度台上字第3544號駁
    回其等上訴確定在案。
二、甲○○就其上開親身經歷之事實，已經確定96年4 月26日所
    販賣之毒品係林俊寬所提供，並非乙○○；且取得價金後亦
    直接交付予林俊寬，並未交付乙○○；另於96年4 月27日，
    甲○○亦同在「天上人間」汽車旅館106 號房內，對於陳世
    源、林俊寬、乙○○等人當場在房間內分裝毒品，以及林俊
    寬有向乙○○購買毒品並交付金錢給乙○○均知之甚明；乃
    竟於97年8 月8 日2 時30分許，在台灣高雄地方法院刑事第
    10法庭內，台灣高雄地方法院96年度訴字第3115、4072、47
    08號被告林俊寬、郭弘盛、甲○○、乙○○、陳世源違反毒
    品危害防制條例案件公開審理時，經審判長告知證人權利義
    務、恐因陳述致自己或與其有特定關係之人受刑事追訴或處
    罰者得拒絕證言之權利、偽證罪刑責後同意作證並朗讀結文
    及簽名具結後，基於偽證之犯意，就上開與案情有重要關係
    之事項，虛偽證稱：「（辯護人問：有無看到郭弘盛拿3000
    元給乙○○？）答：有。」，表示看到郭弘盛拿販賣毒品之
    價金3000元交給乙○○，擬證明係劉敬庭販賣甲基安非他命
    予綽號君仔之成年男子及綽號鴨子之成年女子，並非林俊寬
    ；又證稱：「（辯護人問：在天上人間汽車旅館106 號房有
    無看到林俊寬給乙○○金錢？）答：無。」，擬證明林俊寬
    並未意圖販賣而向劉敬庭販入甲基安非他命；繼證稱：「（
    辯護人問：你稱沒有注意乙○○及陳世源在幹嘛？）答：是
    。」，「（辯護人問：為何於96年5 月24日偵訊時稱可以確
    定林俊寬、陳世源及乙○○在分裝毒品？）答：因為毒品在
    桌上，所以我以為他們在分裝」，「（辯護人問：可否確定
    陳世源有在分裝毒品？）答：不能確定」，擬證明不能確定
    陳世源在現場分裝毒品，因而不能確定陳世源有無幫助乙○
    ○分裝毒品以販賣於林俊寬之行為，其於檢察官偵查中之陳
    述與事實不符云云，而為有利於林俊寬、陳世源之陳述，足
    以生妨害國家司法權之行使。
三、乙○○就其上開親身經歷之事實，已明知林俊寬係於96年4
    月26日夜間9 時許，在高雄市天上人間汽車旅館內向其購買
    二級毒品甲基安非他命32.3公克之人，陳世源則係於上開時
    地攜帶電子磅秤並當場幫助其分裝第二級毒品甲基安非他命
    後，由乙○○販賣於林俊寬之人，竟於97年8 月8 日2 時30
    分許，在台灣高雄地方法院刑事第10法庭內，台灣高雄地方
    法院96年度訴字第3115、4072、47 08 號被告林俊寬、郭弘
    盛、甲○○、乙○○、陳世源違反毒品危害防制條例案件公
    開審理時，經審判長告知證人權利義務、恐因陳述致自己或
    與其有特定關係之人受刑事追訴或處罰者得拒絕證言之權利
    、偽證罪刑責後同意作證並朗讀結文及簽名具結後，基於偽
    證之犯意，就上開與案情有重要關係之事項，虛偽證稱：「
    （辯護人問：到汽車旅館目的為何？）答：把陳世源購買的
    毒品部分分給他。」、「（辯護人問：有無委託林俊寬幫你
    代收錢？）答：不是，我是委託郭弘盛。」、「（辯護人問
    ：（總共要向幾個人收錢？）答：2 人」、「（辯護人問：
    如何分裝毒品？）答：把屬於陳世源的部分分給他，我的部
    分我就自己收著」、「（辯護人問：後來陳世源有無將他自
    己部分的毒品分裝？）答：有」、「（辯護人問：在天花板
    查獲的毒品係何人所有？）答：陳世源。」，擬證明是其直
    接販賣毒品給綽號「君仔」之成年男子及綽號「鴨子」之成
    年女子，而由其委託郭弘盛代收，販賣該毒品之人並非林俊
    寬；以及當天至天上人間汽車旅館之目的是要販賣甲基安非
    他命於陳世源，在汽車旅館天花板查獲之毒品為陳世源所有
    ，並非販賣於林俊寬，而為林俊寬有利之陳述，足以生妨害
    國家司法權之行使。
四、案經臺灣高雄地方法院告發及臺灣高雄地方法院檢察署檢察
    官自動檢舉偵查起訴。
     理  由
壹、程序部分：
一、按刑事訴訟法第159 條之1 第2 項規定：「被告以外之人於
    偵查中向檢察官所為之陳述，除顯有不可信之情況者外，得
    為證據。」，則被告以外之人於偵查中向檢察官所為之陳述
    ，係屬刑事訴訟法第159 條第1 項所定法律另有規定之證據
    適格，原則上有證據能力。又刑事被告詰問證人之權利，係
    憲法所保障之基本人權及訴訟權內容之一，不容任意剝奪。
    不當剝奪被告詰問證人之機會，不僅妨害其訴訟防禦權之行
    使，亦有礙於發見真實，自為法所不許（司法院釋字第384
    號、第582 號解釋參照）。依刑事訴訟法第248 條第1 項前
    段規定，檢察官訊問證人時，如被告在場者，被告得親自詰
    問。但此項權利之行使，以被告在場為前提。如檢察官於偵
    查中訊問被告以外之人，未予被告在場，致被告不能依上開
    規定行使詰問權，除被告於審判程序中明示捨棄其詰問權之
    行使，或有刑事訴訟法第159 條之3 所列各款情形，或法律
    另有規定外，法院均應傳喚陳述人到庭依法具結，使被告或
    其辯護人對該被告以外之人於偵查中向檢察官所為之陳述，
    有行使詰問權之機會。是被告以外之人於偵查中向檢察官所
    為之陳述，倘合於法律規定，係屬傳聞證據之例外，而得為
    證據，復經依上述方式為合法調查，與刑事訴訟法第155 條
    第2 項規定無違，即得作為認定犯罪事實之判斷依據。經查
    證人林俊寬、郭弘盛、甲○○、乙○○、登廉傑等5 人於前
    案（毒品危害防制條例案件）偵查中之陳述，既均經具結，
    亦均無證據證明顯有不可信之情況，且證人即被告甲○○於
    原審法院審理時傳訊到庭，由其他共同被告及辯護人行使對
    質、詰問之權利，而其餘證人林俊寬、郭弘盛、甲○○、乙
    ○○、登廉傑於偵查中之證述，被告甲○○、乙○○等於原
    審均明示不聲請調查或詰問，是其等於偵查中所為之陳述，
    均有證據能力。
二、按被告以外之人於審判外之陳述，雖不符刑事訴訟法第159
    條之1 至之4 等4 條之規定，而經當事人於審判程序同意作
    為證據，法院審酌該言詞陳述或書面陳述作成時之情況，認
    為適當者，亦得為證據；又當事人、代理人或辯護人於法院
    調查證據時，知有刑事訴訟法第159 條第1 項不得為證據之
    情形，而未於言詞辯論終結前聲明異議者，視為有前項之同
    意，同法第159 條之5 定有明文。本案下列所引用之供述及
    非供述證據，業經本院依法踐行調查證據程序，公訴人、被
    告均不爭執各該證據之證據能力，且迄本院言詞辯論終結前
    未就上開證據之證據能力聲明異議，又查無依法應排除其證
    據能力之情形，是後述所引用證據之證據能力均無疑義，依
    法自有證據能力，均得作為本案之證據。
貳、實體部分：
一、訊據上訴人即被告甲○○、乙○○固均坦承於上開時、地，
    於供前具結，為有上情之作證內容，惟均矢口否認有何偽證
    犯行，一致辯稱：並沒有作偽證，被告等所證述之內容均是
    事實等語。
二、經查：
  (一)被告甲○○、乙○○於上開時、地，於供前具結，並為上開
    之作證內容，業經被告甲○○、乙○○坦承不諱，並有臺灣
    高雄地方法院96年度訴字第3115、4072、4708號毒品危害防
    制條例案件97年8 月8 日審判筆錄及被告甲○○、乙○○於
    該案之證人結文可證（見偵二卷第42頁至第101 頁），堪認
    為真實。
  (二)同案被告林俊寬於96年4 月26日晚間11時許，使用其女友孫
    惠汝所有之0000000000號電話，撥打被告甲○○所有之0000
    000000號行動電話，告知甲○○交易甲基安非他命之地點及
    數量後，被告甲○○旋即駕駛上開小客車搭載同案被告郭弘
    盛共同前往林俊寬所指示位於高雄縣鳳山市○○○路某大樓
    前，以1000元之價格，交付數量不詳之甲基安非他命予姓名
    、年籍不詳綽號「君仔」之成年男子，並收取1000元現金。
    於上開交易完成約15分鐘後，同案被告林俊寬又再次以前開
    電話撥打郭弘盛所有之0000000000號行動電話，告知郭弘盛
    另筆交易之地點及數量，被告甲○○旋又駕駛上開小客車搭
    載郭弘盛，前往高雄縣鳳山市五甲地區之上光眼鏡公司附近
    ，以2000元之價格，交付數量不詳之甲基安非他命予姓名、
    年籍不詳綽號「鴨子」之成年女子，並收取2000元現金後，
    返回同案被告林俊寬所承租位於高雄縣鳳山市○○路165 號
    「天上人間」汽車旅館106 號房與林俊寬會合等情，業據被
    告甲○○於臺灣高雄地方法院96年度訴字第3115、4072、47
    08號毒品危害防制條例案件偵查中陳稱：伊於警詢時所稱96
    年4 月26日晚上曾經由伊和郭弘盛兩個人一起幫林俊寬送交
    毒品安非他命2 次，各交付給一名成年男子、一名成年女子
    ，並各收受款項屬實，且警方在XX-5382 號自用小客車上所
    查扣之安非他命都是林俊寬所有，至於林俊寬究竟放多少安
    非他命在車上，伊並不知道，因為林俊寬將毒品放在青箭口
    香糖補充包袋子中，並置於副駕駛座之置物箱中等語（見偵
    字第12157 號卷第29頁至第31頁）；證人即同案被告郭弘盛
    於該案偵查時結證稱：伊於警詢時所稱96年4 月26日晚上曾
    經由伊和被告甲○○兩個人一起幫林俊寬送交毒品所述屬實
    ，交易次數共2 次，都是由林俊寬以電話聯絡指示交易地點
    ，由被告甲○○開車，而伊負責收錢。另外林俊寬有將安非
    他命放在XX-5382 號自用小客車副駕駛座置物箱中，所以警
    方在上開小客車上所查扣之安非他命都是林俊寬所有等語（
    偵字第12157 號卷第24頁至第26頁）；證人即同案被告林俊
    寬於該案偵查中證稱：96年4 月26日晚上大約半夜12點，有
    請郭弘盛、甲○○送毒品給綽號「君仔」、「鴨子」之人，
    地點是在高雄縣鳳山市○○路及五甲路等語（偵字第12174
    號卷第51頁至第52頁）明確，並有該案於被告甲○○所駕駛
    之XX-5382 小客車內扣得13包晶體乙節（毛重共5 公克）之
    扣押物品目錄表（見高市警苓分偵字第0960012278號卷第86
    頁）、上開13包晶體經送高雄醫學大學附設中和紀念醫院檢
    驗結果，均係第二級毒品甲基安非他命之檢驗報告（見偵字
    第12695 號卷第30頁）可證，且上開事實業據該案即原審法
    院96年度訴字第3115號、4072、4708號刑事判決，及本院97
    年度上訴字第1471號、第1479號刑事判決，均認定為真實，
    再經最高法院以98年度台上字第3545號、98年度台上字第35
    44號駁回其等上訴確定在案。有上開刑事判決書附卷可稽，
    均堪以認定。
  (三)被告乙○○、同案被告陳世源於96年4 月27日凌晨零時許，
    進入上開旅館106 號房內，由林俊寬與乙○○談妥欲購買31
    500 元之甲基安非他命，並由陳世源利用其攜來之磅秤幫助
    分裝31500 元之甲基安非他命，嗣由被告乙○○將分裝完成
    之2 大包甲基安非他命（毛重32 .3 公克）販賣並交付予林
    俊寬，當場向林俊寬收取現金31500 元之事實，業據被告乙
    ○○於臺灣高雄地方法院96年度訴字第3115、4072、4708號
    毒品危害防制條例案件偵查中及原審法院96年度訴字第4708
    號行準備程序時陳述：96年4 月26日晚上9 點多，伊向「坤
    哥」購買甲基安非他命，伊有打電話與同案被告陳世源，由
    陳世源帶磅秤與伊會合後，至「天上人間」汽車旅館106 室
    ，伊將購來之甲基安非他命分2 等份，1 份給林俊寬，林俊
    寬則拿3 萬1500元給伊，不久即遭警查獲等語（見偵緝字第
    3610號卷第38頁至第41頁、原審法院96年度訴字第4708號卷
    22頁至23頁）；證人即同案被告郭弘盛於該案偵查中結證：
    當天被告乙○○之所以在前開旅館分裝毒品，係因林俊寬要
    向其購買甲基安非他命，當天被告乙○○進入房間不到5 分
    鐘，林俊寬就將錢給被告乙○○，被告乙○○身上查獲之3
    萬多元，就是購買毒品之款項，之後林俊寬將所購買之毒品
    藏在房間天花板上等語（見偵字12695 號卷22頁），證人登
    廉傑於該案偵查中亦證稱：當天在前開汽車旅館中，林俊寬
    、乙○○、陳世源在房間之桌子上分裝毒品，分裝到一半時
    ，被告乙○○將其中1 包給林俊寬，林俊寬就拿錢給被告乙
    ○○，之後林俊寬再將該包毒品分裝，並藏置於房間天花板
    上等語（見偵字第12174 號卷第65頁）明確，此外，並有前
    案警方於查獲當日在被告乙○○身上扣得31500 元、及在該
    106 室廁所扣得電子磅砰、在該106 窗外扣得安非他命之高
    雄市政府警察局苓雅分局扣押物品目錄表（見高市警苓分偵
    字第0960012278號卷第86頁）、高雄醫學大學附設中和紀念
    醫院檢驗報告可稽（偵字第12695 號卷第30頁），且上開事
    實業據該案即原審法院96年度訴字第3115號、4072、4708號
    刑事判決，及本院97年度上訴字第1471號、第1479號刑事判
    決，均認定為事實，再經最高法院以98年度台上字第3545號
    、98年度台上字第3544號駁回其等上訴確定在案。有上開刑
    事判決書附卷可稽，此部分之事實亦可認定。
  (四)綜上開事實，被告甲○○、乙○○既係分別於上開時、地在
    場之人，且有親自經歷或見聞上開事實，對於上開事實自應
    充分知悉。是被告甲○○就其上開親身經歷之事實，已經確
    定96年4 月26日所販賣之毒品係林俊寬所提供，並非乙○○
    ；且取得價金後亦直接交付予林俊寬，並未交付乙○○；另
    於96年4 月27日，甲○○亦同在「天上人間」汽車旅館106
    號房內，對於陳世源、林俊寬、乙○○等人當場在房間內分
    裝毒品，以及林俊寬有向乙○○購買毒品並交付金錢給乙○
    ○均知之甚明；另乙○○已明知林俊寬係於96年4 月26日夜
    間9 時許，在高雄市天上人間汽車旅館內向其購買二級毒品
    甲基安非他命32.3公克之人，陳世源則係於上開時地攜帶電
    子磅秤並當場幫助其分裝第二級毒品甲基安非他命後，由乙
    ○○販賣於林俊寬之人；均可以認定。
  (五)被告甲○○、乙○○作證之時間為97年8 月間，距離案發當
    日約1 年4 月，間隔並非長久，且被告甲○○、乙○○為上
    開內容作證時，又均為明確答覆，並無表現因時間經過而記
    憶模糊之情形，可見其作證內容虛偽不實，係基於偽證故意
    所為。又證人馬啟詳證稱：「（辯護人問：有無看到郭弘盛
    拿3000元給乙○○？）答：有。」，係表示看到郭弘盛拿販
    賣毒品之價金3000元交給乙○○，擬證明係劉敬庭販賣甲基
    安非他命予綽號君仔之成年男子及綽號鴨子之成年女子，並
    非林俊寬；證稱：「（辯護人問：在天上人間汽車旅館106
    號房有無看到林俊寬給乙○○金錢？）答：無。」，擬證明
    林俊寬並未意圖販賣而向劉敬庭販入甲基安非他命；證稱：
    「（辯護人問：你稱沒有注意乙○○及陳世源在幹嘛？）答
    ：是。」，「（辯護人問：為何於96年5 月24日偵訊時稱可
    以確定林俊寬、陳世源及乙○○在分裝毒品？）答：因為毒
    品在桌上，所以我以為他們在分裝」，「（辯護人問：可否
    確定陳世源有在分裝毒品？）答：不能確定」，擬證明不能
    確定陳世源在現場分裝毒品，因而不能確定陳世源有無幫助
    乙○○分裝毒品以販賣於林俊寬之行為，其於檢察官偵查中
    之陳述與事實不符云云；另證人乙○○證稱：「（辯護人問
    ：到汽車旅館目的為何？）答：把陳世源購買的毒品部分分
    給他。」、「（辯護人問：有無委託林俊寬幫你代收錢？）
    答：不是，我是委託郭弘盛。」、「（辯護人問：（總共要
    向幾個人收錢？）答：2 人」、「（辯護人問：如何分裝毒
    品？）答：把屬於陳世源的部分分給他，我的部分我就自己
    收著」、「（辯護人問：後來陳世源有無將他自己部分的毒
    品分裝？）答：有」、「（辯護人問：在天花板查獲的毒品
    係何人所有？）答：陳世源。」，擬證明是其直接販賣毒品
    給綽號君仔之成年男子及綽號鴨子之成年女子，而由其委託
    郭弘盛代收，販賣該毒品之人並非林俊寬；以及當天至天上
    人間汽車旅館之目的是要販賣甲基安非他命於陳世源，在汽
    車旅館天花板查獲之毒品為陳世源所有，並非販賣於林俊寬
    ；其等陳述之內容分別有利於林俊寬、陳世源。如法院均採
    信其等上開虛偽證言，將導致誤為判處林俊寬、陳世源無罪
    之結果，其等偽證動機當係為迴護被告林俊寬、陳世源，以
    避免於該案遭法院為有罪之認定，而上開被告甲○○、乙○
    ○於該案所為之上述證詞又係直接影響其他共同被告是否有
    罪之判決結果，均屬於案情有重要關係之事項，即可認定。
  (六)至被告甲○○、乙○○2 人，均辯稱渠等於前案之警詢、偵
    訊之證述與事實不合，於審判中之證述始與事實相符等，與
    本院所認定之上開事實不同，自無足採。證人丙○○於原審
    法院審理時先係證稱：有看到警察打被告郭弘盛云云，後又
    改稱：只有看到警察抓被告郭弘盛胸口衣服，且未聽到警察
    有說倘被告郭弘盛不承認會對伊有何舉動等語（見原審法院
    訴字卷第89頁背面），可見證人丙○○所述有看到警察打被
    告郭弘盛云云，不足採信。被告甲○○於原審及本院審理中
    雖又辯稱其於該案警、偵訊所述，並非出於自由意願，係應
    檢察官之要求而為陳述，並請求勘驗96年7 月20日之偵訊光
    碟云云，惟被告甲○○既於原審已陳稱「在檢察官也好像沒
    有錄音、錄影就跟我講那些話了」等語，可見勘驗光碟與證
    明被告甲○○於警、偵詢所述，是否出於自由意願，並無關
    連。況上開事實，有上述之證據可證，復經原審法院96年度
    訴字第3115號、4072、4708號判決及本院97年度上訴字第14
    71號、第1479號，認定為事實，再經最高法院以98年度台上
    字第3545號、98年度台上字第3544號駁回其等上訴確定在案
    。有上開刑事判決書附卷可稽，已臻明確，被告甲○○所辯
    ，顯與事實不符，亦無勘驗上開錄音帶或錄影帶之必要。
  (七)綜上所述，本件事證明確，被告甲○○、乙○○所辯，均顯
    係卸責之詞，不足採信，均應依法論科。
三、核被告甲○○、乙○○所為，各係犯刑法第168 條之偽證罪
    。又被告乙○○有如事實欄所述之前科，有台灣高等法院被
    告前案紀錄表在卷可查，是其前均受有期徒刑執行完畢後，
    5 年內故意再犯本件法定刑為有期徒刑以上刑之罪，為累犯
    ，應依刑法第47條第1 項規定加重其刑。
四、原審因依刑法第168 條之規定，並審酌被告甲○○、乙○○
    為前案之犯行後，為圖規避刑責，本可依法拒絕證言，避免
    據實作證與自己刑事責任之衝突，竟捨此不為，選擇於具結
    後，陳述虛偽證詞，妨害司法發現真實，犯後又毫無悔改認
    錯之意，面對多項事證已直指其原先證詞之不合情理之處，
    仍不願坦然面對，一意否認到底，實不值取，惟渠等於前案
    之證詞終未獲本院採納，亦未造成錯誤裁判結果等一切情狀
    ，認檢察官對被告乙○○求處有期徒刑10月為適當，對被告
    甲○○求處有期徒刑10月，稍有過重，分別量處甲○○有期
    徒刑9 月，乙○○有期徒刑10月。認事用法，核無不合，量
    行亦屬妥適，被告甲○○、乙○○上訴意旨，仍執前詞，否
    認犯罪，指摘原判決不當，為無理由，應予駁回。
五、被告甲○○經合法傳喚，無正當之理由不到庭，爰不待其陳
    述，逕行判決。
六、同案被告林俊寬、陳世源、郭弘盛已經原審判決確定。
據上論結，應依刑事訴訟法第368條、第371條，判決如主文。
本案經檢察官方娜蓉到庭執行職務。
中    華    民    國    98    年    9     月    24    日
                  刑事第五庭    審判長法  官  曾永宗
                                      法  官  鍾宗霖
                                      法  官  任森銓
以上正本證明與原本無異。
如不服本判決應於收受本判決後10日內向本院提出上訴書狀，其
未敘述上訴理由者，並得於提起上訴後10日內向本院補提理由書
狀（應附繕本）「切勿逕送上級法院」。
中    華    民    國    98    年    9     月    24    日
                                      書記官  廖素珍
附錄本判決論罪科刑法條：
刑法第168條
於執行審判職務之公署審判時或於檢察官偵查時，證人、鑑定人
、通譯於案情有重要關係之事項，供前或供後具結，而為虛偽陳
述者，處7 年以下有期徒刑。


司法院資訊處製作；財團法人民間司法改革基金會備份。
